---

title: "Trabajo final - Modulo 2"
author: "Fabian Celi"
date: "2023-12-26"
output: html_document
---

```{r libraries, echo=FALSE, message=FALSE, warning=FALSE, comment=""}
library(openxlsx)
library(ggplot2)
library(reshape2)
library(lubridate)
library(dplyr)
library(gganimate)
library(animation)

```
```{r bases, echo=FALSE, message=FALSE, warning=FALSE, comment=""}

ExpEimp <- read.xlsx("C:\\Users\\fabia\\Desktop\\Cursos 2023\\1. Ciencia de datos\\1. Ciencia de datos\\2. Analisis exploratorio y reportes\\Bases trabajo final\\Expor e import.xlsx",
                     detectDates = T)

ExpEimp2 <- melt(ExpEimp, id = c("Concepto"),value.name = "Value",na.rm = T)  
ExpEimp2$variable <- as.numeric(as.character(ExpEimp2$variable))  
ExpEimp2$variable <- as.Date(ExpEimp2$variable,origin = "1899-12-30")
colnames(ExpEimp2)[2] <- "Anio"
ExpEimp2 <- ExpEimp2 %>% mutate(Anio = as.character(year(Anio)))
ExpEimp2 <- ExpEimp2 %>% group_by(Anio, Concepto) %>% 
  summarise(Value = sum(Value))
ExpEimp2 <- as.data.frame(ExpEimp2)

desempleo <- read.xlsx("C:\\Users\\fabia\\Desktop\\Cursos 2023\\1. Ciencia de datos\\1. Ciencia de datos\\2. Analisis exploratorio y reportes\\Bases trabajo final\\Desempleo.xlsx", sheet = "Hoja1")

desempleo2 <- melt(desempleo, id = c("Country.Name","Indicator.Name"),value.name = "Value",na.rm = T) %>% filter(Country.Name %in% c("Ecuador"))
colnames(desempleo2)[3] <- "Anio"
desempleo2 <- desempleo2 %>% mutate(Anio = as.numeric(as.character(Anio)))
desempleo2 <- desempleo2 %>% filter(Anio > 2010) %>% select(-c(Anio))
desempleo2$periodo <-  seq.Date(as.Date("2022-01-01"), as.Date("2022-12-01"), by = "1 month")


Homicidios <- read.xlsx("C:\\Users\\fabia\\Desktop\\Cursos 2023\\1. Ciencia de datos\\1. Ciencia de datos\\2. Analisis exploratorio y reportes\\Bases trabajo final\\Homicidios.xlsx")

Homicidios2 <- melt(Homicidios, id = c("Country.Name","Indicator.Name"),value.name = "Value",na.rm = T) %>% filter(Country.Name %in% c("Ecuador"))
colnames(Homicidios2)[3] <- "Anio"
Homicidios2 <- Homicidios2 %>% mutate(Anio = as.numeric(as.character(Anio)))
Homicidios2 <- Homicidios2 %>% filter(Anio >= 2010) %>% select(-c(Anio))
Homicidios2$periodo <-  seq.Date(as.Date("2022-01-01"), as.Date("2022-12-01"), by = "1 month")



crecimiento_porc_PIB <- read.xlsx("C:\\Users\\fabia\\Desktop\\Cursos 2023\\1. Ciencia de datos\\1. Ciencia de datos\\2. Analisis exploratorio y reportes\\Bases trabajo final\\Homicidios.xlsx")

crecimiento_porc_PIB2 <- melt(crecimiento_porc_PIB, id = c("Country.Name","Indicator.Name"),value.name = "Value",na.rm = T) %>% filter(Country.Name %in% c("El mundo árabe","Europa Central y del Báltico","Asia oriental y el Pacífico","Asia oriental y el Pacífico (excluido altos ingresos)", "Europa y Asia central (excluido altos ingresos)","Unión Europea","América Latina y el Caribe"))
colnames(crecimiento_porc_PIB2)[3] <- "Anio"


desempl_homic <- rbind(desempleo2,Homicidios2) %>% select(-c(Country.Name))
desempl_homic <- melt(desempl_homic,id.vars = c("periodo","Indicator.Name"), value.name = "Value")


```
## 1. Realiza un boxplot usando ggplot2, de UNA de las variables que hayas descargado. 

Realiza un boxplot usando ggplot2, de UNA de las variables que hayas descargado.

```{r boxplot}
ggplot(crecimiento_porc_PIB2,aes(x=Anio,y=Value,fill=Country.Name))+
  geom_boxplot(aes(fill=Country.Name))+facet_wrap(~Country.Name,scales = "free")+
                 geom_jitter(width=0.1,alpha=0.2,aes(color=Country.Name))+
  labs(title="Crecimiento del PIB en diferentes regiones del mundo",
       subtitle = "En porcentaje",
       caption = "Fuente: Banco Mundial\n Elaboracion: Fabian Celi")+
  theme(legend.position = "none", axis.text.x = element_text(angle = 90, hjust = 1))


```


## 2. Realiza un gráfico de barras NO apiladas para 2 variables que tengan sentido analizar, por ejemplo: exportaciones e importaciones; crédito y depósitos, etc. 

```{r BarrasNoApiladas}
ggplot(ExpEimp2, aes(x = Anio, y = Value, fill = Concepto, colour = Concepto)) + 
  geom_bar(stat = "identity", position = "dodge", alpha = 0.5) +
  geom_text(aes(label=Value), vjust=0, color="black", size=3,
            position = position_dodge(width = 1)) + 
  labs(title="Evolucion de las exportaciones e importaciones del Ecuador",
       subtitle = "En miles de millones",
       caption = "Fuente: BCE\n Elaboracion: Fabian Celi") +
  theme_bw() + 
  theme(panel.grid.major = element_blank(), panel.grid.minor = element_blank()) 

```


## 3. Escoge 2 variables y realiza un gráfico de líneas en dos cuadros (usando facet). 
Este gráfico debe incorporar la linea de tendencia para las dos variables. Prueba generando un gráfico usando dygraphs o plotly


```{r Graficolineas,echo=TRUE,message=FALSE,warning=FALSE,comment=""}

animado2 <- ggplot(data=desempl_homic,aes(x=periodo,y=Value,group=1))+
  geom_line()+facet_wrap(.~Indicator.Name  ,scales = "free")
animado2 <- animado2+transition_reveal(along = periodo)


animado2 <- animado2+geom_point()+ transition_reveal(along = periodo)+
  labs(title = "Mes indicador: {frame_along}")

animado2

```
